臺灣臺南地方法院刑事判決　　　　　　　 94年度易字第849號
公　訴　人　臺灣臺南地方法院檢察署檢察官
被　　　告　丁○○
上列被告因竊盜案件，經檢察官提起公訴（九十四年度核退偵字
第六一三號）暨檢察官函請併案審理（九十四年度偵字第一一八
０七號），被告於準備程序期日就被訴事實為有罪陳述，並聽取
當事人之意見後，本院裁定由受命法官獨任進行簡式審判程序，
並判決如下：
    主  文
丁○○共同連續竊盜，累犯，處有期徒刑柒月。
    事  實
一、丁○○前於民國（下同）九十二年間，因竊盜案件，經本院
    以九十二年營簡字第四三六號刑事判決判處有期徒刑五月確
    定；又於九十三年間，因竊盜案件，經本院於九十三年二月
    二十六日以九十三年度簡字第四一八號刑事判決判處有期徒
    刑四月，九十三年五月十一日確定後，甫於九十四年二月二
    十八日因縮刑期滿執行完畢，猶不知悔改。
二、丁○○復另行起意，基於單獨或共同為自己不法所有之意圖
    ，於下列時、地，為下列竊盜行為：
  (一)先於九十四年七月三十日下午四時三十分許，在台南市○區
    ○○路二六五巷四十號，趁丙○○住宅大門未上鎖之際，進
    入前開住宅徒手竊取丙○○所有電鑽一支及研磨器具三支（
    價值約新台幣二萬元，侵入住宅部分未據告訴），得手後欲
    供己使用，迄於同日下午四時五十五分許，為警在台南市○
    區○○路與新忠路口查獲。
  (二)又承繼前開竊盜概括犯意，暨共同為自己不法所有之犯意聯
    絡，於九十四年九月十五日上午九時許，在台南市○區○○
    路二段八一巷五六號後面，由蘇榮峰（另案審結）在旁把風
    ，丁○○則持拾得之機車鑰匙，以插入鑰匙孔發動機車之方
    式，竊取甲○○所有車號JFF-八六九號重型機車，得手後供
    二人代步之用。嗣於同年月十九日下午八時二十分許，二人
    騎乘上開機車行經台南市○○路○段四八二巷一一二弄一號
    前，為警查獲。
三、案經台南市警察局第六分局報告臺灣臺南地方法院檢察署檢
    察官偵查起訴暨函請併案審理。
    理  由
一、本件被告丁○○所犯為死刑、無期徒刑或最輕本刑為三年以
    上有期徒刑以外之罪，其於準備程序中就被訴事實為有罪之
    陳述，經法官告知簡式審判程序之旨，並聽取公訴人之意見
    後，爰依刑事訴訟法第二百七十三條之一第一項規定，裁定
    由受命法官獨任進行簡式審判程序，合先敘明。
二、上揭犯罪事實，迭據被告丁○○於警詢、偵查中及本院準備
    程序與審理時坦承不諱，核與同案被告蘇榮峰於警詢及偵查
    中所為供述大致相同，復經被害人丙○○、甲○○於警詢時
    指訴綦詳。此外，尚有台南市警察局第六分局灣裡派出所、
    大林派出所之扣押書、贓物認領保管單、失竊補報單、車輛
    車牌失竊作業查獲車輛認可資料、車輛竊盜車牌失竊資料個
    別查詢報表各一份附於警卷可資佐證。綜上所查，被告丁○
    ○所為自白核與事實相符，本件事證明確，被告丁○○犯行
    洵堪認定。
三、論罪科刑
  (一)核被告丁○○所為前開二次竊盜行為，係犯刑法第三百二十
    條第一項之普通竊盜罪，被告先後二次竊盜犯行，時間緊接
    ，所犯均係構成要件相同之罪名，顯係基於概括犯意反覆為
    之，應依刑法第五十六條之規定論以連續竊盜罪，並應依法
    加重其刑。又被告與同案被告蘇榮峰就犯罪事實(二)之竊盜行
    為，有犯意聯絡及行為分擔，為共同正犯。
  (二)又查，被告於九十三年間，因竊盜案件，經本院於九十三年
    二月二十六日以九十三年度簡字第四一八號刑事判決判處有
    期徒刑四月，九十三年五月十一日確定後，甫於九十四年二
    月二十八日因縮刑期滿執行完畢乙節，此有臺灣臺南地方法
    院檢察署刑案資料查註紀錄表及臺灣高等法院被告前案紀錄
    表在卷可按，其於有期徒刑執行完畢後五年內，再犯本件有
    期徒刑以上之罪，為累犯，依法應加重其刑，並依刑法第七
    十條之規定，遞加重其刑。
  (三)再查，公訴人雖僅就犯罪事實欄(一)所載之竊盜犯行提起公訴
    ，然檢察官就犯罪事實之一部起訴者，其效力及於全部，本
    件犯罪事實欄(二)所載之竊盜犯行，與前揭經公訴人起訴經論
    罪科刑之部分，有連續犯裁判上一罪之關係，已如前述，且
    據檢察官函請併案審理（臺灣臺南地方法院檢察署九十四年
    度偵字第一一八０七號），本院自得一併審理，附此敘明。
  (四)爰審酌被告丁○○有如事實欄第一項所載之前科素行，亦有
    前開臺灣臺南地方法院檢察署刑案資料查註紀錄表及臺灣高
    等法院被告全國前案紀錄表各一份在卷可參，猶不知悔改，
    再犯本件共同連續竊盜犯行，並參酌其犯罪之動機、目的、
    手段、所生危害、智識程度、生活狀況、所竊財物價值及犯
    後坦承犯行態度尚佳等一切情狀，量處如主文所示之刑，以
    資懲儆。
  (五)末按供犯罪所用或犯罪預備之物，以屬於犯人者為限，得沒
    收之。但有特別規定者，依其規定。刑法第三十八條第三項
    、第一項第二款分別訂有明文。查本件扣案之鑰匙一把雖供
    被告竊盜所用之物，然無證據證明係屬被告所有之物，是以
    ，依前開規定，爰不為沒收之諭知，附此敘明。
據上論斷，應依刑事訴訟法第二百七十三條之一第一項、第二百
九十九條第一項前段，刑法第二十八條、第五十六條、第三百二
十條第一項、第四十七條，罰金罰鍰提高標準標準條例第一條前
段，判決如主文。
本案經檢察官乙○○到庭執行職務。
中　　華　　民　　國　　94　　年　　12　　月　　7 　　日
　　　　　　　　　刑事第九庭    法　官  黃欣怡
以上正本證明與原本無異。
如不服本判決應於送達後十日內向本院提出上訴狀。
　　　　　　　　　　　　　　　　書記官  楊建新
中　　華　　民　　國　　94　　年　　12　　月　　14　　日
附錄法條：
刑法第三百二十條第一項：
意圖為自己或第三人不法之所有，而竊取他人之動產者，為竊盜
罪，處五年以下有期徒刑、拘役或五百元以下罰金。
